---
transcript_ref: ../transcripts/2026-01-29_baao-dojo-sync-meeting.txt
date: 2026-01-29
---

# 2026-01-29 baao dojo sync meeting

## 要約

1月29日の佐藤氏登壇イベントの集客導線設計と定期対面イベントの運営体制を協議。登壇資料にフォーム導線を組み込み、参加者リスト取得と並行してメール配信を実施する方針を決定。佐藤氏依存を避けた複数登壇者での定期開催体制と、年間スケジュール・KPI報告資料の作成を次回までの宿題とした。

---

*01-07 BAAO Dojoシンクアップ: 1月29日イベント導線設計・定期対面イベント運営体制・年間スケジュール策定・メルマガ配信準備*

本日は、1月29日に開催される佐藤氏登壇イベントでの「場を（道場）」への導線設計を中心に、定期的な対面イベントの運営体制や年間マスタースケジュールの策定、メルマガ配信の最終準備について議論しました。

*[1月29日イベントの導線設計について]*

_イベントの概要と集客見込み_
1月29日に開催されるイベントは、佐藤氏が登壇者として参加する平日夜のイベントです。現地には約200人の参加が見込まれており、オンライン配信も実施される予定で、前回同様のイベントではオンライン視聴者が約4,000人に達しました。前回の登壇後には佐藤氏のTwitterフォロワーが約250人増加したという実績があり、今回も相応の反響が期待されています。佐藤氏は「今回もビビらせるものを発表する」と述べており、現地・オンライン双方で強いコネクションが形成されるタイミングを活用して「場を」への流入を図る方針が確認されました。

_導線の基本方針とリスト取得戦略_
チーム内で議論した結果、最も重要な導線は*低ハードルのフォーム入力によるメールリスト取得*であることが合意されました。具体的には、QRコードを活用したフォームへの誘導を行い、参加者にメールアドレスを入力してもらうとともに、「ブレインベース導入に興味あり」「バイブコーディング商用化支援サービスに興味あり」「場を（道場）に興味あり」といった複数のチェックボックスを用意する設計です。佐藤氏は「一番濃いのはフォームに入力してもらって、これに興味ありますと言ってもらえること」と述べ、メールアドレスの取得を最優先としました。一方で、佐藤氏のTwitterアカウントのフォロー促進も併用しますが、コンバージョンの主軸はフォーム入力に置く方針です。

_登壇資料とアーカイブ活用の計画_
登壇資料は*公開される予定*であり、佐藤氏は資料の最後に導線を組み込むことに合意しました。ただし、主催側（コンパス）が資料を公開するかどうかは未確定であり、前回は佐藤氏が自社アカウントで公開したところ、多数のリツイートと反応が得られたとのことです。今回も同様に、佐藤氏が自身のアカウントで資料を公開し、その公開ツイートを「場を」の公式アカウントでリツイートする運用を予定しています。資料内には、*「場を」への導線として、ペライチ的な説明ページやQRコード、オープンチャットへのリンク*などを配置することが検討されています。YouTubeアーカイブも残る見込みですが、こちらも主催側の公開範囲は未確定で、佐藤氏が自社アカウントで公開する可能性があります。

_参加者リスト取得の可能性_
主催側から参加者リスト（メールアドレス等）を取得できるかどうかは現時点で不明です。通常は提供されないケースが多いものの、佐藤氏は運営側と「顔見知りよりは上の関係性」があるため、*リスト取得の可否を主催に確認する*ことになりました。もしリストが取得できた場合は、全参加者に対してメールマガジンの配信リストに追加し、間髪入れずに「場を」のコンテンツや関連リンクを含むメールを送信する戦略を取ります。これにより、フォーム入力という能動的なアクションを取った層と、リスト経由で受動的にアプローチする層の両方をカバーする、*欲張りな導線設計*を実現します。

_登壇時の宣伝内容とコンテンツ優先順位_
佐藤氏が登壇の最後に行う宣伝では、優先順位を明確にしました。第一に*ブレインベース導入に興味がある企業の獲得*、第二に*バイブコーディング商用化支援サービスへの問い合わせ獲得*を重視し、「場を」への誘導はこれらに続く位置づけとなります。ただし、導線は1本に絞った方が効果的との意見もあり、フォーム内のチェックボックスで興味分野を振り分ける方式により、複数のニーズに対応しつつも導線を分散させない工夫が盛り込まれました。


*[定期対面イベント（道場／半蔵イベント）の運営体制について]*

_佐藤氏依存を避ける運営方針_
12月に開催された半蔵での対面イベントは好評で、オープンチャットへの流入増加や自然流入の増加など、明確な効果が見られました。卯田氏からは、この成功を踏まえて定期的な対面イベントをより短い間隔で開催できないかとの提案がありました。これに対し佐藤氏は、*「自分に依存しない運営体制」を強く希望*しました。佐藤氏は「自分ありきで組まれると、来月またこれやらなきゃいけないのか、となってしまう」「自分の予定に合わせてとなるのは避けたい」と述べ、定期開催を前提とする場合は、佐藤氏を含む複数の登壇者が交代で担当する形式を推奨しました。一方で、「次回また自分がやります、というのは構わないが、あくまで多くの人が登壇する中の一人として」という位置づけであれば、企画段階からの関与も可能との意向を示しました。

_開催頻度と会場選定の検討_
定期開催の頻度については、2ヶ月に1回程度が現実的との見方が示されました。1ヶ月に1回では佐藤氏への負担が大きく、また登壇者の確保も困難であるためです。会場については、前回の半蔵（神奈川県川崎市）はアクセス面で課題があるとの指摘がありました。山本氏からは「川崎は遠い。都内がいい」との意見が出され、*東京イノベーションベース（TIF）*などのスタートアップ向けスペースの活用が提案されました。佐藤氏によれば、TIFは有楽町にあり、スタートアップ向けの場所が最近増えているとのことです。山本氏は「GPTに聞いて候補を探すのも有効」とアドバイスし、卯田氏がTIBや他の都内会場を調査することになりました。

_オンライン配信併用の方針_
また、*オンライン配信（ウェビナー）を併用する*方針も確認されました。関東近郊（東京、神奈川、埼玉、千葉）以外に住む参加希望者にもリーチするため、対面イベントと並行してオンライン視聴の選択肢を提供することで、母数を増やす狙いです。卯田氏は「関東近郊以外の人でも参加できるようにしたい」と述べ、オンライン配信の実施を前提としたイベント設計を進めることになりました。

_運営実務の分担_
佐藤氏は「企画はOKだが、雑用を含めた実際に手を動かす部分まで全部は厳しい」と明言しました。このため、イベント運営の実務（会場手配、参加者管理、当日運営等）については、相談の上で分担を決定する必要があります。山本氏は「自分も登壇してもいい」と前向きな姿勢を示しており、複数メンバーでの運営体制構築が現実的な選択肢となっています。


*[年間マスタースケジュールと広告計画について]*

_年間スケジュール作成の進捗_
卯田氏は現在、*年間マスタースケジュール*を作成中であることを報告しました。このスケジュールには、「何月に何をするか」という活動計画と、各施策における導線設計が含まれます。山本氏からは「何月に何するかという話と、導線のマスタースケジュールをまとめてほしい」との要望が出されました。卯田氏は「作成途中で、イベントをいつのタイミングでやるかは検討中。2ヶ月に1回の頻度だと誰に登壇してもらうかも考える必要がある」と述べ、登壇者の確保が課題であることを共有しました。山本氏は「来週のこの時間（1月16日9時）でレビューしよう」と提案し、卯田氏は来週中に一旦スケジュール案を提出することを約束しました。

_広告施策の組み込み_
広告については、*春先にラジオ広告を打つ予定*があることが既に決まっていますが、それ以外の広告計画は未定です。山本氏は「年間で決めてほしい。それだけしか決まっていないので」と指摘し、ラジオ広告のタイミングも含めた包括的な年間広告計画の策定を求めました。卯田氏は年間スケジュールにこの広告計画も組み込む方針を確認しました。


*[メルマガ配信リストと配信計画について]*

_リスト整理と名前表記の課題_
小川氏は、メルマガ配信リストの整理作業を進めており、現在*約3,134件のリスト*（山本氏の重複分を除外後）が準備できていることを報告しました。ただし、*OCR（光学文字認識）による読み取り精度の問題*があり、一部の名前表記に不安があるとの課題が共有されました。具体的には、漢字が正しく読み取れていない可能性や、「運営スタッフ」「セールスの匠スタッフ」「首都圏営業部」といった組織名・役職名が名前欄に入ってしまっているケースがあります。小川氏は「メールの冒頭に『○○様』と表示される際、『運営様』のように表示されると印象が悪いのではないか」と懸念を示し、名前欄を空欄にするか、そのまま使用するかで迷っていました。

_名前表記問題の解決方針_
この点について山本氏は、「ほとんどの人は普通に名前が入っていて問題ない。一部の人だけが間違っている可能性があるだけではないか」と指摘し、明らかに間違っている部分は既に削除済みであることを確認しました。さらに、山本氏は*リストに含まれる人物の大半を把握している*と述べ、フィルタリング（不適切な宛先の除外）も既に実施済みであるため、名前表記の精度は一定水準にあると判断しました。佐藤氏のリストについても「精度は良かった」との評価があり、最終的に小川氏は名前を入れたままで配信する方針を決定しました。

_配信テストとグループ分け_
小川氏は、*1,500人ずつに分けた複数のグループ*を作成し、段階的に配信テストを行う運用を計画しています。これは一度に大量のメールを送信することによるスパム判定リスクを避けるためです。具体的には、「メルマガ前半」として約1,500件のリストを作成し、まずこのグループに対してテスト配信を実施します。小川氏は「心配なので1,500人ずつぐらいに分けている」と説明し、リスク管理を重視した運用方針を示しました。

_メール配信プランと課金上限_
現在使用している*SendGridの配信プラン*は、月額3,000円で*月上限5万通*まで送信可能です。ただし、*オールコンタクト（登録連絡先数）が2,000件を超えると追加課金が発生する*仕組みになっており、この点が懸念事項として挙げられました。小川氏は「オールコンタクトが2,000を超えたら自動で課金される怖い仕様」と説明し、現在の登録件数が約3,000件であることから、既に追加課金が発生している可能性を示唆しました。山本氏が「2,000件以上登録すると追加でいくらかかるのか」と確認したところ、小川氏は「1,500円の追加課金」と回答し、「勝手に課金されるが、それほど高額ではない」との認識を共有しました。月5万通の上限については、今月中に2回配信（1回目のテスト配信と、1月29日イベント告知のための配信）を行っても十分に余裕があることが確認されました。

_スパム対策とドメイン認証_
大量メール送信時の*スパム判定対策*についても議論されました。山本氏は「大量にメールを送ると迷惑メール、スパム対象になって弾かれたりしないか」と懸念を示しましたが、小川氏は「ドメイン認証は実施済み」と回答し、baao.infoドメインでの認証が完了していることを報告しました。また、存在しないメールアドレスへの送信比率（バウンス率）が5%を超えると信頼性が低下するため、この点にも注意を払う方針が確認されました。小川氏は「変なアクティビティをしなければ問題ない」との見解を示し、適切な運用を徹底する姿勢を示しました。

_配信文面の確認と配信タイミング_
小川氏は、配信予定の*メール文面*を山本氏に送付し、確認を依頼しました。山本氏の確認用メールアドレスは「r.yamamoto@baao.or.jp」で、小川氏はテストメールを送信しました。山本氏は「なるべく早めに確認してSlackでフィードバックする」と応じ、確認後に問題がなければ*翌朝（1月8日朝）に配信*する計画が立てられました。また、1月中旬（来週頃）には、1月29日イベントの告知を含む2回目のメール配信を実施する予定です。


*[次回ミーティング日程調整について]*

_1月16日（金）への変更_
当初、次回ミーティングは1月14日（水）に予定されていましたが、佐藤氏が出席できないため日程調整が必要となりました。また、卯田氏も14日は出席困難であることが判明しました。さらに、1月28日に予定されていた懇親会（飲み会）も同様に調整が必要となり、最終的に*次回ミーティングは1月16日（金）21:00〜22:00*に設定されました。通常のライブ配信も同日に実施する方向で調整されています。山本氏は「稽古の方は僕が聞くから、会議をその時間にしてくれると嬉しい」と述べ、21時からの開始に合意しました。小川氏、佐藤氏も21時開始で問題ないことを確認しました。

_1月30日（木）の最終週ミーティング_
1月最終週のミーティングについては、1月29日が佐藤氏の登壇イベント日であるため避け、また27日は佐藤氏の誕生日（30歳）であるため予定が入る可能性があることから、*1月30日（木）*に設定されました。ライブ配信も同日19:30から実施予定です。山本氏の予定が流動的であるため、「一旦決めてそこに合わせて予定を調整する」との方針が確認されました。なお、1月30日のミーティングは通常通り20:30開始とする予定です。


*[API／KPIデータの報告準備について]*

山本氏から卯田氏に対し、*次回ミーティング（1月16日）の冒頭で、API関連の数値データをグラフ化して説明する*よう依頼がありました。具体的には、*会員数、通知数などのKPIデータ*について、「目標がこうなっていて、その目標に対して今現時点ではこうなっています」という形式でのレポート報告が求められました。山本氏は「グラフにしてほしい。無料会員が何人、みたいな内容」と具体例を挙げ、視覚的にわかりやすい資料作成を指示しました。卯田氏は「スライドとかでいいですか？」と確認したところ、山本氏は「構成的にはエクセルで作ってもスプレッドシートで作っても、最終的にスライドにする際はAIに頼めばできる」とアドバイスし、形式は問わない姿勢を示しました。卯田氏はこの依頼を了承し、次回ミーティングまでに資料を準備することを約束しました。


*[その他の議題：Lark Wiki整備について]*

会議冒頭で卯田氏から、*Lark（ラーク）のWiki整備*について進捗確認がありました。この作業は小松原氏に依頼されているものですが、山本氏は「できたのではなかったか」と認識していたのに対し、佐藤氏は「できていない」と回答し、認識のズレが明らかになりました。この件については、改めて進捗確認と対応が必要となります。

*📅 次の手配・アクション*
- 主催側から参加者リスト（メールアドレス等）が取得可能かどうかを確認する（佐藤 圭吾、1月9日）
- 1月29日イベントの導線フローチャート（資料内導線・QRコード/フォーム配置を含む）を作成し提出する（スライドまたは図形式）（卯田 剛史、1月16日）
- 年間マスタースケジュール（何月に何を行うか、イベント頻度案、広告計画を含む）を完成させて提出する（卯田 剛史、1月16日）
- API／KPIデータをグラフ化した報告資料（現状 vs 目標）を作成し、ミーティング冒頭で説明する（卯田 剛史、1月16日）
- メルマガ文面のテストメールを山本氏（r.yamamoto@baao.or.jp）に送付し、確認を受ける（小川 未来、1月8日）
- メルマガ配信の最終設定確認および配信スケジュール（1月中旬と月内再送の計画）を整理して報告する（小川 未来、1月16日）
- 都内近郊の対面イベント開催候補地（TIF等のスタートアップ向けスペース）を調査する（卯田 剛史、1月16日）

---

*この議事録はAIにより自動生成されました*
